【裁判字號】    98,交聲,136
【裁判日期】    980416
【裁判案由】    聲明異議
【裁判全文】
臺灣高雄地方法院交通事件裁定         98年度交聲字第136號
原處分機關  高雄市政府交通局
異  議  人  甲○○
上列異議人即受處分人因聲明異議案件，對於高雄市政府交通局
97年12月22日所為之處分（原處分：高市交裁字第裁32-NJ00000
00號），聲明異議，本院裁定如下：
    主  文
異議駁回。
    理  由
一、原處分意旨略以：異議人即受處分人甲○○於民國（下同）
    97年9 月21日0 時6 分駕駛車號ZO-0765 自小客車，行經高
    雄縣鳳山市○○路、過埤路口，因「駕車行經有燈光號誌管
    制之交岔路口闖紅燈」，經高雄縣政府警察局交通隊逕行舉
    發，並填掣高縣警交字第NJ0000000 號舉發違反道路交通管
    理事件通知單，舉發違規。嗣異議人不服舉發提出申訴，經
    原處分機關函請舉發單位調查結果，仍認異議人有前開違規
    行為，原處分機關乃於97年12月22日依道路交通管理處罰條
    例第53條第1 項及違反道路交通管理事件統一裁罰基準及處
    理細則第43條、第44條及第67條之規定，裁處異議人罰鍰新
    臺幣（下同）2700元，並依記違規點數3點。
二、異議人則以：異議人固於上揭時地駕駛上揭自小客車，但當
    時所見係綠燈，並未見到紅燈，該地交通複雜，且大車很多
    ，該路口號誌設置不當，致駕駛人混淆，可能造成交通事故
    ，為此聲明異議，請求撤銷原處分云云。
三、按汽車駕駛人，行經有燈光號誌管制之交岔路口闖紅燈者，
    處新臺幣1800元以上5400元以下罰鍰，並記違規點數3 點。
    道路交通管理處罰條例第53條第1 項、第63條第1 項第3款
    ，分別定有明文。經查：
（一）異議人於97年9 月21日0 時6 分駕駛車號ZO-0765 自小客
      車，行經高雄縣鳳山市○○路、過埤路口，因「駕車行經
      有燈光號誌管制之交岔路口闖紅燈」，經高雄縣政府警察
      局交通隊逕行舉發，並填掣高縣警交字第NJ0000000 號舉
      發違反道路交通管理事件通知單，舉發違規，經異議人申
      訴，原處分機關仍於97年12月22日裁處異議人罰鍰2700元
      ，並依記違規點數3 點等情，有上開舉發違反道路交通管
      理事件通知單、違反道路交通管理案件裁決書、取締照片
      2 幀可稽（見本院卷第10頁至第14頁），是異議人於上開
      時、地有闖紅燈之違規行為，堪以認定。
四、異議人雖辯稱：因該處紅綠燈設置不當，其當時在「平面車
    道」上，所見之前方紅綠燈（按：指「台88匝道」前），係
    綠燈，造成異議人僅看到綠燈，誤闖紅燈云云。惟查，高雄
    縣鳳山市○○路、過埤路口，東向西，即大寮往鳳山方向，
    自內側至外側計有「平面車道」2 線、「台88匝道」2 線、
    「慢車道」1 線，而「平面車道」與「台88匝道」間，有分
    隔島隔開；「平面車道」於路口處設有燈光號誌（紅綠燈）
    1 支，其上並立有「平面道專用號誌」；「台88匝道」於路
    口處設有燈光號誌（紅綠燈）1 支，其上並立有「下匝道專
    用號誌」，「慢車道」於路口處亦另設有燈光號誌（紅綠燈
    ）1 支等情，有交通號配置園（含交通號誌時制圖）及照片
    1 份可證（見本院卷第22頁至第30頁）。是異議人雖辯稱：
    該處燈光號誌設置不當云云，然以上述燈光號誌之設置情形
    ，尚無致一般駕駛人無從知悉所在線道，應依何燈光號誌行
    駛之情形。況且異議人於上開「平面車道」之右線闖紅燈之
    同時，該「平面車道」之左線有另一自小客車正「停止」於
    該路口前等候綠燈，亦可證該地之燈光號誌設置雖屬複雜，
    但仍未致駕駛人混洧而無法區分之程度。
五、綜上所述，異議人確有裁決書上所載闖紅燈之違規行為。原
    處分機關依道路交通管理處罰條例第53條第1 項規定，對異
    議人裁處罰鍰2700元，並依同條例第63條第1 項第3 款規定
    ，並記違規點數3 點，並無違誤。異議人猶執上詞聲明異議
    ，洵無理由，應予駁回。
六、據上論斷，應依道路交通案件處理辦法第19條，裁定如主文
    。
中    華    民    國    98    年    4    月    16     日
                  交通法庭      法  官  施盈志
以上正本證明與原本無異。
如不服本裁定，應於收受送達後5 日內向本院提出抗告狀。
中    華    民    國    98    年    4     月    16    日
                                書記官  林雅婷


司法院資訊處製作；財團法人民間司法改革基金會備份。
